【裁判字號】    90,毒抗,57
【裁判日期】    900226
【裁判案由】    聲請觀察勒戒
【裁判全文】
臺灣高等法院高雄分院刑事裁定    九十年度毒抗字第五七號
      抗  告  人
      即  被  告  甲○○○
右列抗告人因違反毒品危害防制條例案件聲請觀察勒戒，不服臺灣屏東地方法院中華
民國八十九年十二月七日裁定（八十九年度毒聲字第二七七六號），提起抗告，本院
裁定如左：
      主      文
抗告駁回。
      理      由
一、本件抗告意旨略以：抗告人即被告甲○○○於八十九年五月，在台東市市○路益
    生西藥房，購買減肥藥服用。至於八十九年九月一日在屏東縣竹田鄉○○村○○
    路二五八號住處查獲之吸食器，並非抗告人所有，該房間原是舍妹及妹夫所居住
    ，因家母往生後，家中尚有一已八十五歲眼睛已看不見且行動不便之父親，因此
    抗告人才於八十九年八月二十八日自台東回到屏東老家照顧年老之父親，抗告人
    確實無施用第二級毒品安非他命，有證人李夢麟可證，為此提起抗告，請求撤銷
    原裁定，以維權利云云。
二、經查：抗告人即被告甲○○○於八十九年九月一日，在屏東縣竹田鄉○○村○○
    路二五八號住處為警查獲，並採尿送驗之事實，為被告所供承不諱，而案發當日
    查獲所採集之尿液，經送屏東縣衛生局檢驗結果呈甲基安非他命陽性反應，有該
    局八十九年九月二十五日屏縣衛檢六字第八九○二五八號函一份在卷可憑，嗣後
    檢察官為慎重起見，再度將該尿液送請台灣檢驗科技股份有限公司複驗，結果仍
    呈甲基安非他命陽性反應，有該公司濫用藥物尿液檢驗報告一份在卷可稽，而該
    公司係先以ＥＩＡ酵素免疫學分析法篩檢，再以（GS／MS）氣相層析／質譜儀法
    確認，因此已排除偽陽性之可能。何況行政院衛生署於七十九年十月九日以七九
    、十、九衛署藥字第九○四一四二號公告將「安非他命」列入麻醉藥品管理條例
    第二條第四款所定「化學合成麻醉藥品」管理，並禁止非法持有及施打、吸用，
    因此市售之成藥不可能含有安非他命之成分，足見抗告人確實曾於八十九年九月
    一日起回溯二十四小時內之某時，在不詳地點施用第二級毒品安非他命一次無訛
    ，原審依毒品危害防制條例第二十條第一項及觀察勒戒處分執行條例第三條第一
    項規定，裁定將被告送勒戒處所觀察、勒戒，經核並無不合；抗告人抗告意旨，
    以服用減肥藥品以致尿液有甲基安非他命反應為由，指摘原裁定不當，殊不足採
    ，為無理由，應予駁回。至證人李夢麟亦無法知悉抗告人有否施用毒品，故無傳
    訊之必要，核此敘明。
三、據上論斷，應依刑事訴訟法第四百十二條，裁定如主文。
中    華    民    國      九十      年       二       月     二十六   日
                              臺灣高等法院高雄分院刑事第七庭
                                  審判長法官  王光照
                                        法官  黃仁松
                                        法官  黃壽燕
右正本證明與原本無異。
不得再抗告。
                                      書記官  蘇恒仁
中    華    民    國      九十      年       二       月     二十七   日
                                                                      Ｄ


司法院資訊處製作；財團法人民間司法改革基金會備份。
